

### LIÊN HÊ

**4** 10/01/1999

hieucodeg@gmail.com

💡 42 Lý Bôn, Tứ Hạ, Hương Trà

**\** 0346767217

https://github.com/HieuCodeg

🚱 https://goeco.link/MinhHieu

### **KŸ NĂNG**

Kỹ năng tư học

HTML/CSS	••••
JavaScript	••••
JAVA Core	••••
ООР	••••
My SQL	••••
Bootstrap	••••
Servlet and JSP, JSTL	•••••
JDBC	•••••
RESTful API	••••
jQuery, AJAX	••••
NodeJS	••••••
Spring Framework	•••••
ReactJS	••••••
Git/GitLab/GitHub	•••••
Scrum	•••••

# NGUYỄN MINH HIẾU

FRESHER JAVA WEB FULLSTACK

### GIỚI THIỆU

Là một người năng động, sáng tạo, ham học hỏi. Xuất thân là học sinh Chuyên Tin nên có nền tảng và khả năng tư duy về lập trình. Sẵn sàng thay đổi công nghệ, học ngôn ngữ lập trình mới để đáp ứng yêu cầu của công ty. Bên cạnh đó, trải qua 5 năm quân ngũ đã rèn dũa cho bản thân có tinh thần kỷ luật cao, tận tâm với công việc. Với mong muốn cống hiến một phần giá trị của mình cho tập thể và cộng đồng công ty là động lực để tôi phát triển và hoàn thiện bản thân mỗi ngày.

- Mục tiêu ngắn hạn (6 tháng 1 năm): Nâng cao kiến thức chuyên môn, trình độ tiếng Anh, có thể sử dụng những kỹ năng và kiến thức đã học để phát triển những sản phẩm của công ty.
- Mục tiêu dài hạn (3 5 năm): Trở thành một lập trình viên xuất sắc, nằm trong đội ngũ nhân sự nòng cốt của công ty.

### **H**OC VẤN

#### Lớp Chuyên Tin

TRƯỜNG THPT CHUYÊN QUỐC HỌC HUẾ | 9/2014 - 8/2017

Tốt nghiệp loại giỏi

### Sỹ quan chỉ huy Tham mưu Lục quân

TRƯỜNG ĐẠI HỌC NGUYỄN HUỆ | 09/2017 - 10/2021

Tốt nghiệp loại khá, quân hàm Trung úy, điểm TB: 7,73

Học viên tốt nghiệp đào tạo sĩ quan tại ngũ được phong quân hàm Thiếu úy; Tuy nhiên bản thân với sự nỗ lực không ngừng, đã có những thành tích xuất sắc trong công tác (3 khen thưởng trong 4 năm học) nên được phong quân hàm Trung úy.

#### Khóa hoc Java Web Full-stack

TRUNG TÂM ĐÀO TẠO LẬP TRÌNH VIÊN CODEGYM HUẾ

6/2022 - 1/2023

Chứng chỉ khóa học Java web full-stack

Trang bị được các kiến thức cơ bản như: Thiết kế website bằng HTML, CSS, JAVASCRIPT; Học về kiến trúc website, mô hình MVC; Lập trình web back-end bằng ngôn ngữ Java; Lập trình web back-end bằng framework Spring; Luyện tập kĩ năng tự học, giao tiếp, làm việc nhóm, giải quyết vấn đề, lên kế hoạch làm việc hiệu quả,...

**Team Work** 

Khả năng chịu áp lực công việc

Đọc tài liệu tiếng Anh



### CHỨNG CHỈ

### Bốn khóa học trên Code.org 01/07/2022

https://tinyurl.com/2z2gbs83

### Khóa Học cách học 29/06/2022

https://tinyurl.com/2fhb8php

### Khóa học Hoàn thành mọi việc với Kanban:

29/06/2022

https://tinyurl.com/2z3kktl7

#### Khóa học Quản lý mã nguồn với Git:

06/12/2022

https://tinyurl.com/2h9jdcoo

## Khóa học Scrum Essence: 07/12/2022

https://tinyurl.com/2oq8xw4o

### **NGOAI NGỮ**

#### **TIẾNG ANH**

Có khả năng đọc hiểu cơ bản, tự học và tìm kiếm bằng ngôn ngữ tiếng Anh.

### SỞ THÍCH

- Đọc sách, xem tin tức công nghệ
- Thể thao, âm nhạc

### DƯ ÁN

#### 1. Quản lý quán cà phê Coffee Legend

12/2022 - Hiện nay

(Nhóm 3 thành viên - 3 tuần)

- Quy trình phát triển dự án: Scrum
- Kiến thức áp dung:
  - + HTML, CSS, JavaScript, Bootstrap 4
  - + Spring Boot, RESTful API, MySQL, Swagger
  - + Jquery, AJAX- trang quản trị
  - + React, NodeJs trang thu ngân
  - + SMTP, Plotly, Socket (Real time)
  - + Git/ GitLab
- Vị trí: Trưởng nhóm
- Phân tích và thiết kế kiến trúc ứng dụng cùng nhóm.
- Xây dựng, phân chia và giám sát nhiệm vụ của từng thành viên.
- Nhanh chóng tìm ra hướng giải quyết khi các thành viên gặp sư cố, khó khăn.
- Quản lý công việc và thảo luân nhóm qua Jira, Slack.
- Phát triển ứng dụng theo quy chuẩn mô hình Scrum.
- Trao đổi công việc hằng ngày với các thành viên trong nhóm để cập nhật tình hình tiến độ công việc.
- Báo cáo công việc hàng ngày tới coach.
- Xây dưng trang thu ngân và bếp.
- Xây dựng tính năng Real time giữa trang thu ngân và bếp bằng Socket và NodeJs.
- Hỗ trơ viết các API.
- Giới thiêu chung: Là hê thống quản lý quán cà phê:
- Ở trang quản trị viên: Gồm các chức năng: đăng nhập, quên mật khẩu (nhận mã OTP từ gmail), quản lý nhân viên, sản phẩm (thêm, sửa, xóa), thống kê, doanh thu,...
- Ở trang thu ngân: Nhân viên có thể thực hiện các chức năng như hiển thị các bàn, hiển thị thực đơn, tìm kiếm món, xem thực đơn của bàn, cập nhật trạng thái của bàn, gọi món, thanh toán, in hóa đơn...
- Ở trang bếp: Nhân viên có thể hủy món, hiện danh sách các món đã gọi theo món hoặc theo bàn, hiện danh sách các món đã làm (chờ cung ứng), cập nhật trạng thái các món,...
- Link đặc tả chức nặng:

https://tinyurl.com/26jauqsv

- Link sản phẩm:
- + Dashboard: https://admin.legendcoffee.site

(Admin role) username: admin@gmail.com

password: Admin123456@

+ Thu ngân + bếp: https://legendcoffee.site

(Cashier role) username: cashier@gmail.com

password: Cashier1@

+ Swagger (check API):

https://admin.legendcoffee.site/swagger-ui/

- Link Git:
- 1. API + Dashboard:

https://gitlab.com/dev4end/spb-legend-coffee-api

### **HOẠT ĐỘNG**

### Chống dịch Covid-19 tại tâm dịch Bình Dương

#### Thành viên 8/2022 - 10/2022

Với tinh thần trách nhiệm trong công việc, bản thân đã được tặng 1 bằng khen cấp Phường, 1 bằng khen cấp Thị xã, 1 bằng khen cấp trường. Vinh dự được Bộ Quốc Phòng đề bạt thăng quân hàm trước niên hạn.

### KINH NGHIỆM LÀM VIỆC

#### Trung đội trưởng

TIỂU ĐOÀN 6, SƯ ĐOÀN 968

10/2021 - 6/2022

Với 5 năm học tập và làm việc trong môi trường quân đội đã rèn luyện cho bản thân một tinh thần thái độ trách nhiệm cao, luôn tận tâm với công việc. Bản thân có thể làm việc với cường độ cao, áp lực lớn, quản lý thời gian làm việc hiệu quả. Đặc biệt luôn luôn đề cao hiệu suất công việc, có đầu óc tư duy nhạy bén giải quyết vấn đề. Sẵn sàng thích ứng với mọi môi trường làm việc.

### NGƯỜI THAM CHIẾU

#### ANH NGUYỄN HỮU ANH KHOA

Giám đốc Trung tâm CodeGym Huế

Điên thoại: 0935 216 417

Email: khoa.nguyen@codegym.vn

#### 2. Thu ngân + bếp:

https://gitlab.com/dev4end/reactjs-legend-coffee-cashier

3. Socket server:

https://gitlab.com/dev4end/nodejs-legend-coffee-server

#### 2. Cửa hàng điện tử HT Shop | 11/2022 - 11/2022

Cá nhân (1 tuần)

- Kiến thức áp dụng:
  - + MySQL
  - + Spring boot
  - + Jquery, Ajax
  - + Bootstrap 4
- Vị trí: tác giả
- **Giới thiệu chung:** Là hệ thống quản lý bán hàng online, gồm trang quản lý của Admin cho phép thực hiện các nghiệp vụ quản lý sản phẩm, nhân viên, khách hàng (thêm, sửa, xóa) của cửa hàng, trang khách hàng để xem các sản phẩm.
- Link Git: https://github.com/HieuCodeg/HT-Shop

#### 3. Phần mềm quản lý đào tạo | 08/2022 - 08/2022

Cá nhân (1 tuần)

- Kiến thức áp dụng:
  - + HTML, CSS
  - + Javascript
  - + Javacore
- Vị trí: tác giả
- Giới thiệu chung: Là hệ thống quản lý giáo dục, cho phép thực hiện các chức năng thêm, sửa, xóa học sinh, giáo viên, quản lý điểm cho học sinh.
- Link Git:

https://github.com/HieuCodeg/education-javaCore

### 4. Trò chơi Snack | 07/2022 - 07/2022

Cá nhân (1 tuần)

- Kiến thức áp dung:
  - + HTML, CSS
  - + JavaScript
- Vị trí: tác giả
- **Giới thiệu chung:** Trò chơi áp dụng những kiến thức cơ bản về HTML, CSS và Javascript. Giúp thư giãn sau những giờ làm việc căng thẳng. Bên cạnh đó, người chơi có thể cài đặt các chế độ và chức năng ghi điểm để nhiều người cùng chơi.
- Link sån phẩm: https://hieucodeg.github.io/game\_Snake/
- Link Git: https://github.com/HieuCodeg/game\_Snake